【裁判字號】    89,毒抗,587
【裁判日期】    890630
【裁判案由】    毒品危害防制條例
【裁判全文】
臺灣高等法院刑事裁定                            八十九年度毒抗字第五八七號
    抗  告  人
    即  被  告  甲○○
右抗告人因毒品危害防制條例案件，不服台灣桃園地方法院民國八十九年五月十七日
裁定 (八十九年度毒聲字第三四一六號)，提起抗告，本院裁定如左：
    主  文
抗告駁回。
    理  由
一、抗告意旨略以：抗告人即被告甲○○因毒品危害防制條例案件，經原審法院以抗
    告人涉有施用第二級毒品犯行，於八十九年五月十七日以八十九年度毒聲字第三
    四一六號刑事裁定諭知應送勒戒處所觀察、勒戒處分，惟抗告人為警查獲前曾赴
    大陸經商，因罹患重感冒，在大陸服用感冒藥水，於返台後，因感冒尚未痊癒，
    仍繼續服用該感冒藥水，故抗告人可能因服用該感冒藥水，致尿液經檢驗而呈甲
    基安非他命陽性反應，原法院不查，即遽認抗告人有施用第二級毒品犯行，而為
    應送觀察、勒戒之裁定，依法顯有未合，為此提起本件抗告等語。
二、按施用毒品者，檢察官應先將被告送勒戒處所觀察勒戒，其期間不得逾一月，毒
    品危害防制條例第二十條第一項定有明文。
三、經查：本件抗告人即被告甲○○係於八十九年一月十三日下午四時五十五分許，
    在桃園縣龜山鄉大坑村六鄰十二之五號，為警查獲其與李復鐘等同處一室，並在
    該房屋沙發上安全帽下查獲吸食器乙組，並在沙發上皮包內扣獲安非他命三小包
    、有安非他命殘渣之包裝袋乙個、玻璃吸管乙支，復在藍色小沙發上皮包內搜獲
    安非他命乙包，復於八十九年三月八日下午三時三十分許，在桃園市○○路○段
    四二三號前，因非法持有第二級毒品安非他命為警當場查獲，並扣得其所有安非
    他命乙袋（重約０點三公克）、吸食器乙個，嗣其先後經採尿後送桃園縣衛生局
    鑑驗結果，均發覺呈甲基安非他命陽性反應，有該局不法藥物尿液檢定書貳份在
    卷可按，雖抗告人一再否認其有施用安非他命情形，辯謂其係服用感冒藥所致云
    云，惟其迄未能提出該感冒藥供法院調查，已難信其所辯為真實，且抗告人苟未
    施用安非他命，為何二次均當場扣有第二級毒品安非他命及吸食工具？其為警查
    獲後所採尿液，亦均呈安非他命陽性反應，足徵抗告人所辯係卸責圖免之詞，委
    不足採。再按「甲基安非他命經口服投與後約百分之七十於二十四小時內自尿液
    中排出，約百分之九十於九十六小時內自尿液中排出﹕﹕甲基安非他命之檢出與
    其投與方式、投與量、個人體質、採尿時間及檢測儀器之精密度等諸多關係有關
    ，因此僅憑尿液中呈安非他命陽性反應，並無法確實推算吸食時間距採集時間之
    長短，惟依上述資料推斷，最長不可能超過四日」等情，亦經行政院衛生署藥物
    食品檢驗局函甚詳，有該局八十一年二月八日（八一）藥檢壹字第００一一五六
    號函乙份在卷可稽，足認被告在為警查獲後採尿前之九十六小時內，曾有施用第
    二級毒品安非他命犯行無訛，抗告人辯謂其自八十五年為警查獲後即未再施用第
    二級毒品安非他命云云，要係避究之詞，委不足採。本件抗告人甲○○既有前開
    施用第二級毒品安非他命犯行，原審乃准檢察官之聲請，依毒品危害防制條例第
    二十條第一項規定，諭知抗告人應送勒戒處所施以觀察、勒戒處分，依法洵無不
    合，抗告人抗告意旨空言否認其有施用第二級毒品安非他命犯行，陳詞指摘原裁
    定失當，為無理由，應駁回其抗告。
四、據上論斷，應依刑事訴訟法第四百十二條，裁定如主文。
中    華    民    國     八十九     年       六       月     三十     日
                             臺灣高等法院刑事第十六庭
                                 審判長法  官  許  增  男
                                       法  官  蔡  彩  貞
                                       法  官  黃  鴻  昌
右正本證明與原本無異。
不得再抗告。
                                      書記官  黃  千  鶴
中    華    民    國     八十九     年       七       月       三       日


司法院資訊處製作；財團法人民間司法改革基金會備份。
